---
title: "Mi primer Rmarkdown"
author: "Angel Sinai Reyes Ferreyra"
date: "`r Sys.Date()`"
output:
  word_document: default
  html_document: default
font: 
---

```{r setup, include=FALSE}
knitr::opts_chunk$set(echo = TRUE)
library(DT)
```

# Introduccion

En este archivo aprendemos como utilizar Rmarkdown para compilar paginas
web o documentos.

## Ejemplo de codigo

Vamos a estimar un aproximado del numero $e$ con la siguiente expresion:

$$e\approx \lim_{n\rightarrow \infty} VA\cdot\left(1+\frac{1}{n} \right)^n$$
Este texto **va en negrita** y este en *italica*.

Este es un ejemplo de [vinculo a google](https://google.com)

## Aproximacionn del numero $e$ de forma numerica

En el siguiente,  se aproxima el numero $e$ con 1 a 100,000 periodos de recomposicion ($n$) en 1 año de un prestamo de un peso al 100\% anualizado. 
```{r tabla1}
# Creamos el objeto valor actual con un valor de 1:
VA=1
# Tasa anualizada de rendimiento:
i=1
# Periodos de recomposicion deseados:
nTotal=1000
t=1:nTotal
# Tabla de salida
tablaNumeroe=data.frame(
                        t=t,
                         VF=VA*((1+(i/t))^t)
                         )
datatable(tablaNumeroe)
```

El siguiente codigo no se vera pero si el resultado de los calculos o graficas generados con el mismo:

```{r figura1, echo=FALSE}
# Ahora grafico los valores de la tabla del número e:

plot(x=tablaNumeroe$t,y=tablaNumeroe$VF,type="l",col="purple")
```





